臺灣高等法院刑事判決　　　　　　　　　　　　　　九十年度上易字第四二八七號
　　上　訴　人
　　即　被　告　甲○○
右上訴人因違反毒品危害防制條例案件，不服臺灣台北地方法院九十年度易字第一四
三七號，中華民國九十年十一月八日第一審判決（起訴案號：臺灣台北地方法院檢察
署九十年度毒偵緝字第二０二號、二０三號）提起上訴，本院判決如左：
    主  文
上訴駁回。
    事  實
一、甲○○曾於民國八十四年間因違反槍砲彈藥刀械管制條例案件，經被判處有期徒
    刑一年六月確定（該案確定後，因甲○○前於八十三年間尚涉犯違反麻醉藥品管
    理條例案件，經台灣士林地方法院以八十三年度易字第二一０五號判處有期徒刑
    六月，如易科罰金以三百元折算一日確定，嗣經本院定其應執行刑有期徒刑一年
    十月後，其中所犯麻醉藥品管理條例案件部分，於八十四年四月二十七日先行易
    科罰金執行完畢），又於八十五年六月間因違反麻醉藥品管理條例案件，經台灣
    士林地方法院八十五年度易字第一０二五號判處有期徒刑八月確定。前開兩案接
    續執行，於八十六年四月十五日假釋付保護管束出監，並於八十七年二月十八日
    假釋縮刑期滿以已執行完畢論。嗣於八十七年間又因違反毒品危害防制條例施用
    第二級毒品安非他命案件，經台灣台北地方法院八十七年度毒聲字第一七四號裁
    定送觀察、勒戒後，因無繼續施用毒品之傾向，而由臺灣臺北地方法院檢察署檢
    察官於八十七年七月六日，以八十七年度偵字第一二一二三號處分不起訴確定。
    詎仍不知悔改，於前開不起訴處分後五年內，再有下列二犯及三犯施用第二級毒
    品安非他命之犯行：
  (一)甲○○基於施用第二級毒品安非他命之概括犯意，自八十七年九月二十二日上午
    某時起至同年月二十五日下午五時三十分許間，連續在台北市○○街二四０號二
    樓之一向朋友鄒守訓借用之住處內，非法施用第二級毒品安非他命二、三次，嗣
    於八十七年九月二十五日下午五時三十分許，為警在上址搜索查獲，並扣得第二
    級毒品安非他命一瓶（淨重０‧一二公克）及非其所有而供施用安非他命所用之
    吸食器等物，經台灣台北地方法院於八十七年十一月十三日，以八十七年度毒聲
    字第一三八一號裁定送臺灣臺北看守所附設勒戒所觀察、勒戒後（聲請簡易判決
    處刑書誤載為八十八年度毒聲字第一０三０號），認有繼續施用毒品之傾向，而
    由台灣台北地方法院，以八十八年度毒聲字第一０三０號裁定令入戒治處所施以
    強制戒治一年，嗣因強制戒治成效經評定為合格，認無繼續戒治之必要，而經台
    灣台北地方法院於八十八年九月二十三日，以八十八年度毒聲字第二三八八號裁
    定停止戒治，所餘戒治期間交付保護管束，嗣甲○○因違反保護管束應遵守事項
    情節重大，為台灣台北地方法院以八十九年度毒聲字第七二四號裁定撤銷停止戒
    治，令再入戒治處所施以強制戒治，惟甲○○經通知未到案執行強制戒治，而受
    通緝。
  (二)甲○○於前開不起訴處分，及另案於八十七年間違反麻醉藥品管理條例施用第二
    級毒品安非他命案件，經本院於八十八年五月三十一日，以八十七年度上易字第
    四二八六號判決免刑確定及前揭二次以上之觀察、勒戒後，復另行基於施用第二
    級毒品安非他命之犯意，於前揭通緝期間之八十九年十月底某日某時（聲請簡易
    判決處刑書誤載為十二月底），在台北縣新莊市○○路○段四三四號十五樓租屋
    處，非法施用第二級毒品安非他命一次，嗣於九十年一月九日下午三時許，為警
    在上址搜索查獲，並扣得第二級毒品安非他命一包（淨重０‧二公克）及其所有
    供施用安非他命所用之吸食器一組。
二、案經臺北市政府警察局刑事警察大隊暨台北市政府警察局中山分局報請台灣板橋
    地方法院檢察署呈請台灣高等法院檢察署檢察長令轉臺灣臺北地方法院檢察署檢
    察官聲請以簡易判決處刑，經原審法院刑事簡易庭認為不宜以簡易判決處刑，移
    送原審法院適用通常訴訟程序審判。
    理  由
一、上訴人即被告甲○○經合法傳喚無正當理由未於本院言詞辯論期日到庭，爰不待
    其陳述逕行判決，合先敘明。
二、右揭犯罪事實，業據上訴人即被告甲○○於原審法院審理時坦承不諱，且被告經
    警於八十七年九月二十五日下午五時三十分許查獲時所採集之尿液經送鑑定結果
    ，發現含有安非他命之陽性反應，有台北市立療養院煙毒尿液檢驗報告書一紙在
    卷可稽，而被告先後二次為警查扣之結晶物，確為第二級毒品安非他命，淨重各
    為０‧一二及０‧二公克，復有台北市政府警察局刑事警察大隊、台北市政府警
    察局中山分局毒品初步鑑定報告單各一紙附卷可參。又被告前因違反毒品危害防
    制條例施用第二級毒品安非他命案件，經台灣台北地方法院八十七年度毒聲字第
    一七四號裁定送觀察、勒戒後，因無繼續施用毒品之傾向，為檢察官於八十七年
    七月六日，以八十七年度偵字第一二一二三號不起訴處分確定後，嗣於八十七年
    九月間又於事實(一)所示時、地連續施用第二級毒品安非他命，經台灣台北地方法
    院以八十七年度毒聲字第一三八一號裁定送臺灣臺北看守所附設勒戒所觀察、勒
    戒後，認有繼續施用毒品之傾向，而經裁定送強制戒治，其於停止戒治付保護管
    束期間，復因違反保護管束規定，為台灣台北地方法院撤銷停止戒治，令入戒治
    處所強制戒治。且其於八十七年間因違反麻醉藥品管理條例施用第二級毒品安非
    他命案件，經本院於八十八年五月三十一日以八十七年度上易字第四二八六號判
    決免刑確定等情，有台灣台北地方法院檢察署檢察官不起訴處分書、台灣台北前
    揭地方法院裁定被告送觀察勒戒、施以強制戒治、停止戒治、撤銷停止戒治等裁
    定書、本院前開判決書、本院被告全國前案紀錄表、台灣高等法院檢察署刑案紀
    錄簡覆表各一份在卷可按，並有查扣之吸食器二組扣案可憑，足見被告前開自白
    內容與事實相符，應可採信，是本件事證明確，被告前開犯行，洵堪認定。
三、按犯毒品危害防制條例第十條之罪，經送觀察、勒戒後，認無繼續施用毒品傾向
    ，經檢察官為不起訴處分確定後，五年內再犯第十條之罪，經觀察、勒戒後，認
    有繼續施用毒品之傾向或三犯以上者，不適用前項由檢察官為不起訴處分之規定
    ，毒品危害防制條例第二十條第三項定有明文。查被告前因施用第二級毒品安非
    他命案件，經台灣台北地方法院裁定送觀察、勒戒後，認無繼續施用毒品之傾向
    ，而經檢察官為不起訴處分確定；嗣被告於右揭犯罪事實(一)所示之時、地，施用
    第二級毒品安非他命，經台灣台北地方法院裁定送觀察、勒戒後，因有繼續施用
    毒品之傾向，再為台灣台北地方法院裁定送強制戒治；及於前開不起訴處分及本
    院就其於八十七年間所犯違反麻醉藥品管理條例案件為免刑判決確定及前揭二次
    以上之觀察、勒戒後，被告復於右揭犯罪事實(二)所示之時、地，施用第二級毒品
    ，核其所為右揭犯罪事實(一)及(二)所示之行為，均係犯毒品危害防制條例第十條第
    二項之施用第二級毒品罪，且分別屬前述毒品危害防制條例第二十條第三項所稱
    之二犯及三犯。被告多次持有第二級毒品安非他命施用，其持有第二級毒品安非
    他命之低度行為，均應為施用第二級毒品安非他命之高度行為所吸收，而均不另
    論罪。又被告於右揭犯罪事實(一)所示之時、地，先後多次施用第二級毒品犯行，
    時間緊接，方法相同，所犯係犯罪構成要件相同之罪，顯係基於概括犯意為之，
    為連續犯，依刑法第五十六條之規定以一罪論，並加重其刑。被告所犯右揭犯罪
    事實(一)及(二)所示之犯行，因時間相隔二年之久，且所犯事實(二)所示之犯行，係於
    事實(一)所示所犯施用毒品犯行經裁定觀察、勒戒，嗣並施以強制戒治，其成效經
    評定為合格，認無繼續戒治之必要，而經原審法院裁定停止戒治，所餘戒治期間
    付保護管束後，另行再犯之施用第二級毒品罪，故前開所犯二罪間，堪認犯意各
    別，自應予分論併罰。而查被告有如事實欄所載前科判決及執行情形，此有本院
    被告全國前科紀錄表及台灣高等法院檢察署刑案紀錄簡覆表各一份在卷可按，其
    於八十七年二月十八日受有期徒刑執行完畢後，五年內再犯本件右揭犯罪事實(一)
    及(二)所示最重本刑均為有期徒刑以上刑之罪，為累犯，均應依刑法第四十七條之
    規定，各加重其刑，就右揭犯罪事實(一)所示連續施用第二級毒品犯行部分，並依
    法遞加之。原審法院以被告上述犯罪事實(一)及(二)所示犯行罪證明確，援引毒品危
    害防制條例第十條第二項、刑法第十一條前段、第五十六條、第四十七條、第五
    十一條第五款之規定，並審酌被告之素行、猶未能戒除施用毒品之犯罪動機、目
    的、手段、所受之刺激、教育環境、知識程度、所生之危害及犯罪後尚能坦承犯
    行、知所悔悟之態度等一切情狀，就其所犯事實(一)、(二)所示之犯行，分別量處有
    期徒刑八月及七月，並定其應執行刑一年二月。復以在右揭犯罪事實(一)及(二)所示
    時、地，扣得之安非他命一瓶（淨重０‧一二公克）及安非他命一包（淨重０‧
    二公克），不問屬犯人與否，均應依毒品危害防制條例第十八條第一項前段規定
    沒收銷燬之；另於右揭犯罪事實(二)所示時、地，扣案之吸食器一組，依其物質屬
    性而言，雖尚有其他用途，非專供施用安非他命之物或違禁物，惟既為被告供犯
    罪所用之物，且為被告所有，業經被告供明在卷，爰依刑法第三十八條第一項第
    二款之規定宣告沒收之。至在右揭犯罪事實(一)所示時、地，查獲之吸食器一組，
    雖被告自承係供其施用安非他命所用，惟業經其於警訊及原審法院院審理時否認
    為其所有，且供稱係案外人鄒守訓所有之物，而被告於該施用安非他命之處所並
    係鄒守訓之住處，此外復無積極證據足資證明為其所有，而不為沒收之諭知，併
    於判決理由內予以敘明，經核認事用法，並無違誤，被告雖具狀聲明不服原審判
    決，惟並未提出何上訴理由，其空言不服原審判決，顯無理由，應予駁回。
據上論斷，應依刑事訴訟法第第三百六十八條、第三百七十一條，判決如主文。
本案經檢察官林炳雄到庭執行職務。
中    華    民    國    九十一    年        一      月    三十一        日
                            台灣高等法院刑事第三庭
                                審判長法  官  張  連  財
                                      法  官  李  英  勇
                                      法  官  張  傳  栗
右正本證明與原本無異。
不得上訴。
                                      書記官  王  秀  雲
中    華    民    國    九十一    年        一      月     三十一       日
附錄：本案論罪科刑法條全文
毒品危害防制條例第十條
施用第二級毒品者，處三年以下有期徒刑。
